【裁判字號】    97,訴,4461
【裁判日期】    971125
【裁判案由】    毒品危害防制條例
【裁判全文】
臺灣板橋地方法院刑事判決              97年度訴字第4461號
公  訴  人  臺灣板橋地方法院檢察署檢察官
被      告  乙○○
上列被告因毒品案件，經檢察官提起公訴（97年度毒偵字第7441
號），本院以簡式審判程序審理，判決如下：
    主  文
乙○○施用第一級毒品，累犯，處有期徒刑捌月。
附表所示之物，沒收銷燬之。
    事實及理由
一、本件係依刑事訴訟法第273 條之1 第1 項規定，以簡式審判
    程序審理判決，合先敘明。
二、本件除證據部分應加列：被告於本院自白（見97年11月12日
    準備程序筆錄、審理筆錄）外，其餘之犯罪事實、證據，均
    引用如附件起訴書之記載。
三、核被告乙○○所為，係犯毒品危害防制條例第10條第1 項之
    罪，被告施用毒品前持有毒品之行為，為施用之高度行為所
    吸收，不另論罪；又被告有如起訴書所述前案，並經執行完
    畢，有本院97年11月12日言詞辯論終結日查悉之臺灣高等法
    院被告前案紀錄表在卷可稽，其於有期徒刑執行完畢後之5
    年以內，再故意犯本件有期徒刑以上之罪，為累犯，應依法
    加重其刑；爰審酌被告素行（詳參前述前案紀錄表）、動機
    、目的、施用毒品所生危害，以及犯罪後坦承犯行之態度，
    暨衡量施用毒品之性質，並連續犯廢除後關於施用毒品犯行
    刑罰裁量基礎衡平，及全案犯情等一切情狀，酌情寬容量處
    如主文所示之刑。扣案如附表所示之物，為查獲之第1 級毒
    品，應依同上條例第18條第1 項前段規定，不問屬於犯人與
    否，宣告沒收之。
據上論斷，應依刑事訴訟法第273 條之1 第1 項、第299 條第1
項前段、第310 條之2 、第454 條，毒品危害防制條例第10條第
1 項、第18條第1 項前段，刑法第11條前段、第47條第1 項，判
決如主文。
本案經檢察官靳開聖到庭執行職務。
中    華    民    國    97    年    11    月    25    日
                        刑事第5 庭法  官  黎錦福
上列正本證明與原本無異。
如不服本判決，應於判決送達後10日內敘明上訴理由，向本院提
出上訴狀（應附繕本），上訴於臺灣高等法院。
                                  書記官  蔡麗春
中    華    民    國    97    年    11    月    25    日
附錄本案論罪科刑法條全文：
毒品危害防制條例第10條
施用第一級毒品者，處6 月以上5 年以下有期徒刑。
施用第二級毒品者，處3 年以下有期徒刑。
附表：
第1 級毒品海洛因1 包（驗餘淨重0.0444公克）。
........................................................
附件：
臺灣板橋地方法院檢察署檢察官起訴書
                                    97年度毒偵字第7441號
    被      告  乙○○  男  35歲（民國○○年○○月○○日生）
                        住臺北縣淡水鎮○○街195之3號4樓
                        居臺北縣淡水鎮○○街15之1號5樓
                        國民身分證統一編號：Ｚ000000000號
上列被告因毒品危害防制條例案件，業經偵查終結，認應提起公
訴，茲將犯罪事實及證據並所犯法條分敘如下：
        犯罪事實
一、乙○○前於民國90年間，因施用第二級毒品案件，經臺灣士
    林地方法院裁定令入戒治處所施以強制戒治，於91年12月30
    日強制戒治完畢出監，該施用毒品案件，並經同法院以90年
    度簡字第1205號判處有期徒刑6 月確定，於92年1 月20日易
    科罰金執行完畢。又於95年間，因施用第一級毒品案件，經
    同法院判處有期徒刑8 月確定；再於96年間，因竊盜案件，
    經同法院以96年度士簡字第325 號判處有期徒刑5 月、3 月
    確定，上開3 罪經同法院裁定減刑為有期徒刑4 月、2 月15
    日及1 月15日應執行有期徒刑7 月確定，於96年12月27日縮
    刑期滿執行完畢。詎猶不知悔改，復基於施用第一級毒品之
    犯意，於97年8 月31日晚間8 時許，在臺北縣三重市○○路
    130 號對面聯邦公園廁所內，以針筒注射方式施用第一級毒
    品海洛因。嗣於同年9 月1 日，在上址聯邦公園內為警查獲
    ，並扣得海洛因1 包 (驗餘淨重0.0444公克，移送書載為毛
    重0.24公克)。
二、案經臺北市政府警察局中正第一分局移送偵辦。
        證據並所犯法條
一、上開犯罪事實，業經被告乙○○坦承不諱，並有台灣尖端先
    進生技股份有限公司之濫用藥物檢驗報告（尿液檢體編號：
    037058號）、臺北市政府警察局偵辦毒品案件尿液檢體委驗
    單（尿液檢體編號：037058號）在卷可稽，扣案毒品1 包屬
    海洛因，復有臺北市政府警察局中正第一分局警備隊搜索扣
    押筆錄、扣押物品目錄表、蒐證相片4 張、交通部民用航空
    局航空醫務中心航藥鑑字第0974684 號毒品鑑定書在卷為憑
    ，足認被告自白與事實相符。被告犯嫌堪以認定。
二、核被告所為，係犯毒品危害防制條例第10條第1 項之施用第
    一級毒品罪嫌。其持有第一級毒品之低度行為為施用毒品之
    高度行為所吸收，不另論罪。又被告受有期徒刑之執行完畢
    後，有刑案資料查註紀錄表在卷可稽，5 年以內故意再犯有
    期徒刑以上之罪，請依累犯規定加重其刑。扣案海洛因1 包
    ，核屬毒品危害防制條例所定之第一級毒品，請依同條例第
    18條第1 項規定，沒收銷燬之。
三、依刑事訴訟法第251 條第1 項提起公訴。
    此  致
臺灣板橋地方法院
中    華    民    國    97    年    9     月    27    日
                              檢察官  甲  ○  ○
本件正本證明與原本無異
中    華    民    國    97    年    10    月    7     日
                              書記官


司法院資訊處製作；財團法人民間司法改革基金會備份。
